【裁判字號】    90,南簡上,45
【裁判日期】    900810
【裁判案由】    違反電子遊戲場業管理條例
【裁判全文】
臺灣臺南地方法院刑事判決                          九十年度南簡上字第四五號
    上  訴  人  甲○○
右列上訴人因違反電子遊戲場業管理條例案件，不服本院九十年度南簡字第一一０號
中華民國九十年三月十三日第一審判決（聲請案號：八十九年度偵字第一三八九五號
），提起上訴，本院管轄之第二審合議庭判決如左：
    主  文
原判決撤銷。
甲○○無罪。
    理  由
一、公訴意旨略以：被告甲○○未依電子遊戲場業管理條例規定辦理電子遊戲場設立
    登記核准領證，擅自於民國八十九年十一月十五日左右起，在台南市○○路○段
    二七三號日日超商內，擺設非賭博性電動玩具麻將台二臺、皇冠金鐘一臺、金象
    王二台、水果抬一抬，插電非法營業，嗣於八十九年十一月十九日十一時十五分
    為警查獲，因認被告甲○○所為，係違反電子遊戲場業管理條例第十五條之規定
    ，應依同條例第二十二條之規定處罰等語。
二、公訴人認被告甲○○涉犯上開罪嫌，無非係以上開事實，業據被告甲○○坦承不
    諱，核與證人即店員丁○○證述情節相符，並有臨檢紀錄表一紙在卷可稽等為其
    論據。
三、惟按犯罪事實應依證據認定之，無證據不得推定其犯罪事實，又不能證明被告犯
    罪者，應諭知無罪之判決，刑事訴訟法第一百五十四條、第三百零一條第一項分
    別定有明文。另按認定不利於被告之事實，須依積極證據，苟積極證據不足為不
    利於被告事實之認定時，即應為有利於被告之認定，更不必有何有利之證據，又
    事實之認定，應憑證據，如未能發現相當證據，或證據不足以證明，自不能以推
    測或擬制之方法，為裁判基礎，最高法院三十年上字第八一六號及四十年台上字
    第八六號分別著有判例可資參照。訊據被告甲○○堅決否認有經營電子遊戲場業
    之犯行，辯稱：案外人乙○○於八十九年十一月十三日將日日超商讓渡於伊，。
    雙方言明電子遊戲機並非讓渡之標的，乙○○需於三十日內將電子遊戲機取走，
    而警察於八十九年十一月十九日前來臨檢時，上開賣電子遊戲機係暫時放在日日
    超商後面之儲藏室內，待日後再由乙○○取走；伊並未將上開電子遊戲機供人把
    玩等語。經查：(1)經警於日日超商查獲之電子遊戲機計五台，其中僅一台有插電
    ，且查獲當日現場並無顧客在場把玩乙節，業據證人即至現場臨檢之警員吳慶樂
    、丙○○及日日超商之店員丁○○證述在卷，且證人丁○○亦證稱：「（問：甲○○接任老闆後，有無見過其他人進去玩電動玩具？）沒有，我自己下班後曾經
    有玩過」等語（詳本院九十年七月二日訊問筆錄），是上開電子遊戲機是否有供
    人把玩，已堪置疑。(2)另參以被告於本院調查時提出之讓渡書載有：「合約簽訂
    後三十日為讓渡緩衝期，甲方須移出所有非讓渡標的物，以利乙方營業」等語，
    而證人即日日超商之前負責人乙○○亦到庭證稱：「檯子確實是我的，合約書內
    非讓渡標的物包括電動玩具的檯子、床、家具，我要三十天內把它搬走，檯子沒
    有插電，放在倉庫」等語，顯然上開電子遊戲機確為證人乙○○所有，證人乙○○僅係將電子遊戲機暫時放在日日超商倉庫內無疑。則本件查獲之電子遊戲機既
    非被告所有，且亦查無被告有經營電子遊戲埸業之情形，自難認被告有何違反電
    子遊戲場業管理條例第十五條之規定，而以同條例第二十二條之罪責相繩，從而
    ，應認被告犯罪無法證明。原審未予詳查，遽予被告論罪科刑，容有未洽。被告
    上訴意旨指摘原判決不當，為有理由，自應由本院將原判決撤銷改判，諭知被告
    無罪之判決。
據上論斷，應依刑事訴訟法第四百五十五條之一第一項、第三項、第三百六十九條第
一項前段、第三百六十四條、第三百零一條第一項判決如主文。
本案經檢察官宋宗儀到庭執行職務。
中      華      民      國    九十      年      八      月      十      日
                              臺灣臺南地方法院刑事第一庭
                                  審判長法  官  林 勇 奮
                                        法  官  黃 光 進
                                        法  官  鄭 燕 璘
右正本證明與原本無異
本件不得上訴
                                        書記官  吳 信 助
中      華      民      國    九十      年      八      月      十四    日


司法院資訊處製作；財團法人民間司法改革基金會備份。
